【裁判字號】    90,易,2403
【裁判日期】    901129
【裁判案由】    賭博等
【裁判全文】
臺灣桃園地方法院刑事判決                          九十年度易字第二四三號
    公  訴  人  臺灣桃園地方法院檢察署檢察官
    被      告  甲○○
                乙○○
右列被告等因賭博案件，經檢察官提起公訴（九十年度偵字第一二二八七號、第一四
六四一號）本院判決如左：
    主      文
乙○○違反未依規定辦理營利事業登記者，不得經營電子遊戲場業之規定，處有期徒
刑貳月，如易科罰金，以佰元折算壹日。
甲○○共同連續在公眾得出入之場所賭博財物，處罰金貳仟元，如易服勞役，以參佰
元折算壹日。
扣案之之電動賭博機具「新動物奇觀機台」捌台、「七七七積分連線」貳台、「麻將
機台」壹台、「春秋二代機台」壹台（均含ＩＣ板）、賭資新臺幣壹仟肆佰伍拾元、
代幣壹佰參拾枚，均沒收。
    事      實
一、乙○○係位在桃園縣龜山鄉○○路二七○之一號「百勝攤釣蝦場」之負責人，明
    知未依電子遊戲場業管理條例規定辦理營利事業登記者，不得經營電子遊戲場業
    ，竟自民國九十年七月十五日起，在上開公眾得出入之場所，設置電動賭博機具
    「新動物奇觀機台」八台、「七七七積分連線」二台、「春秋二代機台」一台、
    及「麻將機台」一台（均含ＩＣ板），並以月薪新台幣（下同）二萬元之代價，
    僱用與之有賭博概括犯意聯絡之甲○○擔任店員，除在該釣蝦場看店外，遇顧客
    欲賭玩釣蝦場內設置之前揭電動賭博機具時，亦負責為顧客兌換代幣、洗分兌現
    金之工作，與不特定之賭客賭博財物，前揭機台為投幣式，其賭法為賭客須投入
    代幣，每新台幣（下同）十元可兌換代幣一枚，投入代幣一枚可獲得積分一百分
    （前揭「新動物奇觀機台」機台）或一分（其餘機台），與機台對賭，如押注中
    獎，均分別可得下注分數不等倍數之分數，反之下注分數則悉數歸乙○○所有，
    賭客不續玩時，可將機台上剩餘之分數以十比一比例（前揭「七七七積分連線」
    機台）或一比十比例（其餘機台）兌換現金，共同利用上開機具，連續與不特定
    人賭博財物，乙○○藉此經營未經許可登記之電子遊戲場業務。嗣於九十年七月
    二十四日二十時四十分許，桃園縣警察局警員許仁義及呂仁傑喬裝賭客，進入店
    內把玩賭博性電動玩具，警員許仁義把玩上開「新動物奇觀機台」電動機具，計
    剩下積分六千分；及警員呂仁傑把玩上開「麻將機台」電動機具，計剩下積分五
    十五分後，警員許仁義、呂仁傑即向甲○○要求兌換現金，甲○○隨即洗分並給
    付現金六百元、五百五十元，經警表明身分當場查獲，並扣得前開賭博性電動玩
    具共十二台（含ＩＣ板十二片）、賭資一千四百五十元、及乙○○所有供賭博之
    用之代幣一百三十枚等物。
二、案經桃園縣警察局龜山分局報請臺灣桃園地方法院檢察署檢察官偵查起訴。
    理    由
一、訊據被告乙○○、甲○○對其在前揭處所經營「百勝攤釣蝦場」、及任職之事實
    固不諱言，惟矢口否認有何違反電子遊戲場業管理條例、及賭博犯行，乙○○偵
    查中辯稱：「百勝攤釣蝦場」之電玩僅供娛樂，不得兌換現金，被告甲○○兌換
    現金予喬裝賭客之警員是個人行為云云；於本院審理中辯稱：伊僅經營「百勝攤
    釣蝦場」，並未接手經營上開電動玩具，不知倉庫內擺放上開電動玩具云云。甲
    ○○則於本院審理中辯稱：伊以為喬裝賭客之警員是機台維修人員，伊拿代幣供
    他們測試機台，累積分數不能兌換現金云云。惟查，本件係由喬裝賭客之警員許
    仁義、呂仁傑進入上揭釣蝦場內佯裝賭博，並經甲○○洗分後將現金六百元、五
    百五十元交予喬裝賭客之警員時始查獲本案等情，業據證人許仁義、呂仁傑於偵
    查中證述屬實。被告甲○○於警訊中坦承：店內擺設之上開電動玩具均插上電源
    ，螢幕清楚，可將累積分數兌換現金予不特定客人等語，偵查中供承：電動玩具
    擺放於倉庫內，供不特定客人玩，客人要伊開門才可進入，且有兌換現金予喬裝
    賭客之警員許仁義、呂仁傑等語，被告甲○○若非獲授權以現金兌換予把玩機檯
    之顧客，實無員工甘冒賠款及被查獲之風險而以個人現金予以兌換，收入卻歸店
    家所有之理；何況員工於倉庫內擺放電動玩具營業，營業收入又交給負責人，負
    責人豈有不知情之理？此外，有報告書一紙及相片八幀附卷、及上開電動機台十
    二台（均含IC板）、賭資一千四百五十元、代幣一百三十枚扣案可資佐證，是則
    苟如被告等所言累積分數不能兌換現金，則何須洗分？何須使用代幣？又何須將
    上開電動機台擺放於倉庫密室內，且管制客人之出入？是被告等所辯均係卸責之
    詞，委不足採取。綜上所述，本件事證明確，被告等之犯行，均堪以認定。
二、核被告乙○○所為，係犯刑法第二百六十六條第一項前段賭博罪及電子遊戲場業
    管理條例第二十二條之罪；被告甲○○所為，係刑法第二百六十六條第一項前段
    之賭博罪。公訴意旨雖認被告乙○○、甲○○係犯刑法第二百六十七條常業賭博
    罪，惟查，被告乙○○係以經營上開「百勝攤釣蝦場」為業，被告甲○○則以在
    上開「百勝攤釣蝦場」擔任店員，其工作係在該釣蝦場看店兼銷售商品，僅於遇
    顧客欲賭玩店內設置之前揭電動賭具時，為賭客兌換代幣、洗分、兌換現金，而
    十元可兌換代幣一枚，把玩「新動物奇觀機台」，投入代幣一枚可獲得積分一百
    分，每次押注分數最高上限僅為一百二十分，且查獲之代幣亦僅一百三十枚，數
    量不多，此有警察報告書一紙附卷、及上開代幣扣案可稽，故均無以與人賭博財
    物為生之意，公訴人此部分所論，容有誤會，惟與起訴之社會基本事實相同，爰
    依法變更起訴法條。被告乙○○、甲○○就賭博罪間，有犯意聯絡及行為分擔，
    均為共同正犯。再者，被告乙○○、甲○○先後多次賭博犯行，時間緊接，構成
    要件相同，顯均係基於概括犯意反覆為之，應依連續犯規定以一罪論，並均依法
    加重其刑。被告乙○○所犯上開二罪間具一行為觸犯數名之想像競合犯關係，應
    依刑法第五十五條之規定從一重之電子遊戲場業管理條例第二十二條之罪處斷。
    爰分別審酌被告等之犯罪目的、手段、所生危害、乙○○擺設電動機具之台數、
    規模、所得利益及犯罪後態度等一切情狀，分別量處如主文所示之刑。並就乙○
    ○有期徒刑部分諭知易科罰金之折算標準，及就甲○○罰金部分諭知易服勞役之
    折算標準，以示懲儆。
三、扣案電動機具「新動物奇觀機台」八台、「七七七積分連線」二台、「麻將機台
    」一台、「春秋二代機台」一台（均含ＩＣ板）、賭資新臺幣一千四百五十元，
    屬在賭檯之財物，不論屬被告所有與否，均應依刑法第二百六十六條第二項，諭
    知沒收。另扣案之代幣一百三十枚，則屬被告乙○○所有，此據其於警訊中承明
    ，並充為各機台開洗分之用，已如前述，為供犯罪所用之物，爰依刑法第三十八
    條第一項第二款規定，併予宣告沒收。
據上論斷，應依刑事訴訟法第二百九十九條第一項前段、三百條，電子遊戲場業管理
條例第二十二條，刑法第十一條前段、第二十八條、第五十六條、第二百六十六條第
一項前段、第二項、第五十五條、第四十一條第一項前段、四十二條第二項、第三十
八條第一項第二款，罰金罰鍰提高標準條例第一條前段、第二條，判決如主文。
本案經檢察官古慧珍到庭執行職務。
中      華      民      國    九十      年     十一     月    二十九    日
                              臺灣桃園地方法院刑事第二庭
                                  法  官  曾 正 耀
右正本證明與原本無異。
如不服本判決，應於判決送達後十日內向本院提出上訴狀( 應附繕本 )，上訴於
臺灣高等法院。
                                  書記官  文 巧 雲
中        華        民        國   九十   年   十一    月     二十九    日
附本件論罪科刑依據之法條：
電子遊戲場業管理條例
第二十二條
違反第十五條規定者，處行為人一年以下有期徒刑、拘役或科或併科新台幣十五萬元
以上二百五十萬元以下罰金。
刑法第二百六十六條第一項。
在公共場所或公眾得出入之場所賭博財物者，處一千元以下罰金，但以供人暫時娛樂
之物為賭博者，不在此限。


司法院資訊處製作；財團法人民間司法改革基金會備份。
